【裁判字號】    89,上訴,1137
【裁判日期】    891012
【裁判案由】    搶奪等
【裁判全文】
臺灣高等法院臺南分院刑事判決          八十九年度上訴字第一一三七號 Ｃ
      上  訴  人
      即  被  告  丁  ○  ○
右上訴人因搶奪等案件，不服臺灣臺南地方法院八十九年度訴字第七八八號中華民國
八十九年八月十日第一審判決（起訴案號：臺灣臺南地方法院檢察署八十九年度偵字
第三九三三號），提起上訴，本院判決如左：
      主      文
上訴駁回。
      事      實
一、丁○○曾犯煙毒罪，經本院判處有期徒刑五年四月，於八十八年一月五日執行完
    畢。仍不悔改，復意圖為自己不法之所有，先於八十九年三月十七日上午七時二
    十分許，在台南巿永華路二段六七五號「萬客隆ＫＴＶ」內消費，利用結帳時趁
    機竊取服務生乙○○放置於櫃檯內之行動電話二支（分別為ＮＯＫＩＡ牌及ＭＯ
    ＴＯＲＯＬＡ牌）後離去，嗣經乙○○發覺，追至門口向丁○○索回。丁○○又
    於同日上午八時四十分許，在台南巿永華路二段及永華八街口，見黃吉村騎乘機
    車附載丙○○，竟又意圖為自己不法之所有，趁丙○○不備，自其背後搶走其所
    有之皮包一只（內有新台幣一千元、提款卡一張、化妝品及行動電話一支）逃逸
    ，嗣經路人報警，為警在台南巿建平七街與健康二街交岔路口將其逮捕，並扣得
    皮包一只。
二、案經台南巿警察局第四分局報告台灣台南地方法院檢察署檢察官偵查起訴。
      理      由
一、訊據上訴人即被告否認右揭犯行，辯稱：案發當時因喝酒，什麼都記不得云云。
    惟查右揭事實，業據被害人乙○○、丙○○分別於警訊時及檢察官偵查中指訴甚
    詳，並有贓物認領保管單、失竊補報單等件在卷可憑，復據逮獲被告之警員甲○
    ○於本院調查中證稱：「我們據報到現場，距現場六、七十公尺處，他當時精神
    狀態一把鼻涕，一把眼淚跪下來求我們放他走，因他母親年紀大，他是有喝酒，
    但未到酒醉不醒人事程度，到達派出所，他還是這麼對我們哀求。」被告對於上
    情亦坦承屬實，足認被告未至精神耗弱或心神喪失之程度，被告所辯，顯係圖卸
    刑責之詞，不足採信，其犯行堪以認定。
二、核被告所為，關於竊取行動電話部分，係犯刑法第三百二十條第一項之竊盜罪；
    關於搶奪財物部分，係犯刑法第三百二十五條第一項之搶奪罪。被告所犯上開二
    罪，犯意各別，罪名不同，應分論併罰。被告曾犯煙毒罪，經本院判處有期徒刑
    五年四月，於八十八年一月五日執行完畢，有本院被告全國前案紀錄表在卷可稽
    ，茲五年內又犯本件有期徒刑之罪，為累犯，應加重其刑。原審適用上開法條及
    刑法第四十七、第五十一條第五款，罰金罰鍰提高標準條例第一條前段，審酌被
    告之品性、犯罪之動機、目的、手段、所得利益、所生危害、犯罪後態度等一切
    情狀，就竊盜部分量處有期徒刑三月，就搶奪部分量處有期徒刑十月，並定其應
    執行之刑為有期徒刑一年，核其認事用法均無違誤，量刑亦稱妥適。被告上訴意
    旨猶執前詞否認犯罪，為無理由，應予駁回。
據上論結，應依刑事訴訟法第三百六十八條，判決如主文。
本案經檢察官王碧霞到庭執行職務。
中    華    民    國      八十九      年      十      月      十二      日
                                  臺灣高等法院臺南分院刑事第三庭
                                      審判長法官  黃    聰    明
                                            法官  林    勝    木
                                            法官  楊    省    三
右正本證明與原本無異。
搶奪部分如不服本判決，應於判決送達後十日內向本院提出上訴狀，其未敘述理由者
並應於提出上訴狀後十日內向本院補提理由書（應附繕本)。
竊部分不得上訴。
                                      法院書記官  陳    嘉    琍
中    華    民    國      八十九      年      十      月      十六      日
附錄本案論罪科刑法條全文：
刑法第三百二十條第一項：意圖為自己或第三人不法之所有，而竊取他人之動產者，
                        為竊盜罪，處五年以下有期徒刑、拘役或五百元以下罰金
                        。
刑法第三百二十五條第一項：意圖為自己或第三人不法之所有，而搶奪他人之動產者
                          ，處六月以上五年以下有期徒刑。


司法院資訊處製作；財團法人民間司法改革基金會備份。
